臺灣臺南地方法院臺南簡易庭民事判決
111年度南簡字第369號
原      告  龔健吾  
訴訟代理人  李育英  
被      告  洪偉哲  



上列當事人間因竊盜案件，經原告提起刑事附帶民事訴訟，由本
院刑事庭移送（110年度易字第1056號；110年度附民字第584號
），於民國111年5月23日言詞辯論終結，本院判決如下：
    主  文
被告應給付原告新臺幣50萬元，及自民國110年12月24日起至清
償日止，按週年利率5%計算之利息。
訴訟費用由被告負擔。
本判決得假執行。但被告如以新臺幣50萬元為原告預供擔保，得
免為假執行。
    事實及理由
一、程序部分
　  被告經合法通知，未於言詞辯論期日到場，核無民事訴訟法
    第386條所列各款情形，爰依同法第385條第1項前段規定，
    依原告之聲請，由其一造辯論而為判決。
二、兩造主張
　㈠原告主張：
　⒈被告為原告之外孫，被告與謝偉明、夏曉惠為朋友。被告與
    謝偉明、夏曉惠於民國110年4月1日（日期下以「00.00.00
    」格式）23時38分許，共同意圖為自己不法之所有，基於竊
    盜之犯意聯絡，由謝偉明駕駛車號000-0000號自用小客車搭
    載洪偉哲、夏曉惠到原告位於臺南市○區○○路0段00巷0號、7
    號住家，由被告洪偉哲分別踰越鐵窗進入上址5號、7號住家
    ，在5號住家竊取宏碁廠牌筆電1台、蘋果廠牌平板電腦1台
    、華碩廠牌手機1台、三星廠牌手機1台；在7號住家竊取宏
    碁廠牌筆電1台、茅臺酒3瓶、洋酒4瓶，得手後搭乘謝偉明
    駕駛之上開車輛離去。被告就系爭事件所犯結夥三人踰越安
    全設備侵入住宅竊盜罪，經本院110年度易字第1056號刑事
    判決判處有期徒刑10月確定（111.01.27確定）。
　⒉原告因上述事件受有新臺幣50萬元之損害，爰依民法第184條
    第1項之侵權行為法律關係，聲明：被告應給付原告50萬元
    ，及自起訴狀繕本送達翌日起按週年利率百分之5計算之利
    息（起訴狀送達日110.12.23）。
  ㈡被告未於言詞辯論期日到場，亦未提出書狀作任何聲明或陳
    述。
三、得心證之理由
　㈠查被告之上開竊盜行為，業據其於本院刑事庭審理中自白不諱，有本院刑事庭110年度易字第1056號刑事案件110年12月22日準備程序筆錄、審判筆錄（見本院卷第29至40頁），並經本院刑事庭於110.12.28以110年度易字第1056號刑事判決，判處其犯結夥三人踰越安全設備侵入住宅竊盜罪，處有期徒刑10月，未扣案犯罪所得6萬元，於全部或一部不能沒收或不宜執行沒收時，追徵其價額等情，有上開刑事判決及檢察官起訴書在卷可稽（見調解卷第15至23頁），復經本院依職權調取上開刑事案件卷宗核閱無誤，堪認屬實。
　㈡按因故意或過失，不法侵害他人之權利者，負損害賠償責任，民法第184條第1項前段定有明文。本件原告因被告之竊盜行為，致原告因而損失約50萬元，被告經合法傳喚未到庭，且未提出任何書狀，應認原告主張為真實，本院審酌被告之竊盜行為與原告之財產損失間，具有相當因果關係，則原告依上開規定，請求被告賠償其損害50萬元，核屬有據。
四、從而，原告依侵權行為法律關係，請求被告賠償如主文所示
    金額，為有理由，應予准許。
五、職權宣告假執行與擔保免假執行
　㈠本件為就第427條第1項訴訟適用簡易程序所為被告敗訴之判
    決，核屬同法第389條第1項第3款所定之判決，且未經被告
    為同法第391條之不准假執行之聲請，爰依職權宣告假執行
    。
　㈡另衡酌雙方利益，依同法第392條第2項規定，依職權命被告
    以主文所示之金額預供擔保，得免為假執行。
六、訴訟費用負擔
　　本件原告全部勝訴，爰依民事訴訟法第78條規定，命被告負
    擔訴訟費用。
七、結論：本件原告之訴為有理由，依民事訴訟法第436條第2 
    項、第385條第1項前段、第78條、第389條第1項第3 款、第
    392條第2項，判決如主文。　　
中　　華　　民　　國　　111 　年　　5 　　月　　31　　日
                  臺南簡易庭  法  官  陳世旻
以上正本證明與原本無異。
如不服本判決，應於送達後20日內，向本院提出上訴狀並表明上
訴理由，如於本判決宣示後送達前提起上訴者，應於判決送達後
20日內補提上訴理由書（須附繕本），如委任律師提起上訴者，
應一併繳納上訴審裁判費。
中　　華　　民　　國　　111 　年　　5 　　月　　31　　日
  　　　　　　　　　　　　　　書記官　林怡芳　　　
附錄：   民法  第 184 條（同民國 88 年 04 月 21 日） ．因故意或過失，不法侵害他人之權利者，負損害賠償責任。故意以背於善良風俗之方法，加損害於他人者亦同。 ．違反保護他人之法律，致生損害於他人者，負賠償責任。但能證明其行為無過失者，不在此限。  第 213 條（同民國 88 年 04 月 21 日） ．負損害賠償責任者，除法律另有規定或契約另有訂定外，應回復他方損害發生前之原狀。 ．因回復原狀而應給付金錢者，自損害發生時起，加給利息。 ．第一項情形，債權人得請求支付回復原狀所必要之費用，以代回復原狀。  第 214 條（同民國 18 年 11 月 22 日） ．應回復原狀者，如經債權人定相當期限催告後，逾期不為回復時，債權人得請求以金錢賠償其損害。  第 215 條（同民國 18 年 11 月 22 日） ．不能回復原狀或回復顯有重大困難者，應以金錢賠償其損害。　 　　　 第 216 條（同民國 18 年 11 月 22 日） ．損害賠償，除法律另有規定或契約另有訂定外，應以填補債權人所受損害及所失利益為限。 ．依通常情形，或依已定之計劃、設備或其他特別情事，可得預期之利益，視為所失利益。　  民事訴訟法  第 78 條（同民國 57 年 02 月 01 日） ．訴訟費用，由敗訴之當事人負擔。 　　　　 第 87 條（同民國 57 年 02 月 01 日；節錄第1 項） ．法院為終局判決時，應依職權為訴訟費用之裁判。  第 389 條（同民國 89 年 02 月 09 日；節錄第1 項各款） ．下列各款之判決，法院應依職權宣告假執行： 　一、本於被告認諾所為之判決。 　三、就第四百二十七條第一項至第四項訴訟適用簡易程序所為被告敗訴之判決。 　五、所命給付之金額或價額未逾新臺幣五十萬元之判決。  第 391 條（同民國 57 年 02 月 01 日） ．被告釋明因假執行恐受不能回復之損害者，如係第三百八十九條情形，法院應依其聲請宣告不准假執行；如係前條情形，應宣告駁回原告假執行之聲請。  第 392 條（同民國 92 年 02 月 07 日） ．法院得宣告非經原告預供擔保，不得為假執行。 ．法院得依聲請或依職權，宣告被告預供擔保，或將請求標的物提存而免為假執行。 ．依前項規定預供擔保或提存而免為假執行，應於執行標的物拍定、變賣或物之交付前為之。  第 436 條（同民國 88 年 02 月 03 日） ．簡易訴訟程序在獨任法官前行之。 ．簡易訴訟程序，除本章別有規定外，仍適用第一章通常訴訟程序之規定。